# 请教陈版：如果理解负债计税基础

提问人：hcl1986 时间：2013-09-24 14:49:42
资产的计税基础是指企业收回资产账面价值过程中，计算应纳税所得额时按照税法规定可以自应税经济利益中抵扣的金额，即某一项资产在未来期间计税时按照税法规定可以税前扣除的金额。负债的计税基础是负债的账面价值减去未来期间计算应纳税所得额时按照税法规定可予抵扣的金额，请教陈版如何对负债的计税基础进行理解？是不是从可抵扣暂时性差异产生效果倒推后的结果？

回答人：chenyiwei
这个问题在本版面上也已经讨论过多次。可以这样理解：假定某个企业在法定的按照会计准则所做的账以外，另外还根据税法规定做了一套帐，用于所得税申报（这套账中的利润总额就是应纳税所得额），则这套“税法账”上各项资产、负债的账面价值就是其计税基础。 另外，对于预收款项和递延收益等将来要转入收益的负债项目，其计税基础的确定方法另有专门规定，即“its carrying amount, less any amount of the revenue that will not be taxable in future periods”，即账面价值减去未来所确认的收入时不计入应纳税所得额的金额。